---
title: "readr、dplyr(数据连接部分)"
author: "dududu"
date: "`r Sys.Date()`"
output: rmarkdown::html_vignette
vignette: >
  %\VignetteIndexEntry{Vignette Title}
  %\VignetteEngine{knitr::rmarkdown}
  %\VignetteEncoding{UTF-8}
---
```{r setup, include = FALSE}
knitr::opts_chunk$set(
  collapse = TRUE,
  comment = "#>",
  warning=FALSE,
  error=F,
  message=FALSE
)
```

```{r}
library(tidyverse)
```

# 数据读写（中文编码问题）

1. 数据读入
```{r}
# 查看当前计算机R的默认编码
Sys.getlocale("LC_CTYPE")
```
```{r}
# 若读取文件不是该编码类型，则read.csv()、read()、table()等函数不直接使用，需要定义编码格式
# 系统默认读入
read.csv("文件路径", fileEncoding = "GBK")
readLines("文件路径", encoding = "GBK")

# readr包读入
read_csv("文件路径", local = local(encoding = "GBK"))
```
2. 数据写出
```{r}
# 一般来说，写出文件编码格式为R默认的编码类型
write.csv(data, "文件路径", fileEncoding = "GBK")

# readr包函数默认为UTF-8,但不能被Excel打开（乱码）
write_csv(data, "文件路径", local = local(encoding = "GBK"))
## 写出UTF-8文件，并且使excel正确打开
write_excel_csv(data, "文件路径")
```

3. 批量读写
 使用map_dfr()

# 数据连接（R与SQL）

如何将Rstudio与SQL数据库连接，并且使用R语言代码查询SQL数据库中的数据暂时不做讨论，详情请看：
以下讨论dplyr包的基础函数（行列的合并、连接等等）

1. 合并行、列
```{r}
# 合并行要保证新加进来的行与原来数据框中的列名相同，同理，合并列要保证数据框的行数相同
bind_rows(
  sample_n(iris, 2), # 在iris中随机抽两行
  sample_n(iris, 2),  
  sample_n(iris, 2)
)
```
```{r}
one <- mtcars[1:4, 1:3]
two <- mtcars[1:4, 4:5]
bind_cols(one, two)
```

2. 根据其他数据框更改某数据框中行（类似SQL的函数）
  - rows_insert(x, y, by)：插入新行（类似 INSERT）。
    默认情况下，y 中的键值必须不存在于 x 中。
  - rows_append()：与 rowws_insert 类似，但是忽略键值。
  - rows_update()：更改现有的行（类似 UPDATE）。
  y 中的键值必须是唯一的，而且默认情况下，y 中的健值必须存在于 x 中。
  - rows patch()：与 rows_update() 类似，但是只覆盖 NA 值。
  - rows_upscrt()：根据 y 中的键值是否已经存在于 x 中，对 x 进行插入或更新。
  - rows_delete()：删除行（类似 DELETE）。默认情况下，y 中的键值必须存在于 x 中。

3. 根据值匹配合并数据框

最常用的六种合并：外连接（左连接、右连接、全连接）、内连接、过滤链接（半连接、反连接），其中外连接和内连接又称为修改链接。外连接至少保留一个数据表中的所有观测。
- left_join(x, y, by)
- right_join(x, y, by)
- full_join(x, y, by)
- inner_join(x, y, by)
- semi_join(x, y, by)
- anti_join(x, y, by)
```{r}
band <- band_members
band
instrument <- band_instruments
instrument
```
- 左连接，保留x的所有行，并合并匹配y中的列
```{r}
band %>% left_join(instrument, by = "name") # 没有instrument中的Keith人的信息
# 若两个表中相匹配的列名并不相同，使用by = c("name.x = name.y");若根据多个键列匹配，使用by = c("name.x","name.y")
```
- 右连接，保留y的所有行，并合并匹配x中的列
```{r}
band %>% right_join(instrument, by = "name") # 没有band中的Mick人的信息
```
- 全连接，保留x、y的所有行，并合并匹配目标列
```{r}
band %>% full_join(instrument, by = "name")
```
- 内连接，保留x、y共有的行，并合并匹配y中的列
```{r}
band %>% inner_join(instrument, by = "name")
```
- 半连接，保留x、y相匹配的行，即根据y中有匹配的部分来筛选x表中的行
```{r}
band %>% semi_join(instrument, by = "name")
```
- 反连接，删除x、y相匹配的行，即根据y中有匹配的部分来筛选x表中的行
```{r}
band %>% anti_join(instrument, by = "name")
```
- 对于多个表的情况(两种情况)，使用map中的reduce函数

思路：先将前两个表做全连接，再将结果与第三个表做全连接
  - 每个表各自独立存在
```{r}
# 首先将每个表格汇聚成列表 
# files <- list.file()
map(files, read_xlsx) %>% 
  reduce(full_join, by = "name")
```
  - 每个表为一个Excel表中的不同工作簿（sheet）
```{r}
map(excel_sheets("文件路径"),
    ~ read_xlsx("文件路径", sheet = .x)) %>% 
  reduce(full_join, by = "name") # 依次做全连接
```

4. 集合运算
```{r}
intersect(x, y) # 返回 x 和 y 共同包含的观测
union(x, y) # 返回 x 和 y 中所有的 (唯一) 观测
setdiff(x, y) # 返回在 x 中但不在 y 中的观测
setequal(x, y) # 判断集合 x 和 y 是否相等
```

