---
title: "控制结构 purrr"
author: "dududu"
date: "`r Sys.Date()`"
output: rmarkdown::html_vignette
vignette: >
  %\VignetteIndexEntry{Vignette Title}
  %\VignetteEngine{knitr::rmarkdown}
  %\VignetteEncoding{UTF-8}
---
```{r setup, include = FALSE}
knitr::opts_chunk$set(
  collapse = TRUE,
  comment = "#>",
  warning=FALSE,
  error=TRUE,
  message=FALSE
)
```

```{r}
library(tidyverse)
```

# 分支结构（if语句）
- if语句有很多格式，创建一个分支意味着if(a符合“条件”)，则a=.. 
- 同样，两个分支即if(a符合“条件”, a = mm, a = bb)
- 三个分支以及更多分支意味着if的嵌套
- 值得注意的是，不同分支之间不能有交叉的部分
```{r}
# 创建多分支的另一种方法，但只能一次针对一个对象，不能同时处理多个对象，不适用于向量处理
x <- c("a")
v <- switch(x, "a" = "apple", "b" = "banana", "c" = "cherry")
v
```

# 循环结构
- 当前尽管purrr包、apply函数等可以更加简洁高效的替代for、while等循环，但对于要求较高（细致）的循环中优势便没有那明显
1. for循环 迭代次数已知
```{r}
df <- iris[, 1:4]

out_put <- vector("double", 4) # 输出，若不提前设置out_put，效率会变低
for(i in 1:4 ){ # 迭代器
  out_put[i] <- mean(df[[i]]) # 循环体
}
out_put
```
2. while循环 迭代次数未知
```{r}
set.seed(1)
while (TRUE) { # 条件
  x = rnorm(1) # 循环体
  print(x)
  if(x > 2) break
}
```

3. repeat循环 
```{r}
# 计算e
s <- 1
x <- 1
k <- 0
repeat{
  k = k + 1
  x = x/k # 让x逐渐变小到0，此时s基本不会发生改变并且k可以取很大的值
  s = s + x
  if(x < 1e-12) break
}
str_glue("迭代{k}次，得到e = {s}")
```
4. apply函数
---

# purrr包
1. 基本概念
  以下 .x、(..1,..2,..3)为序列参数；.f为要应用的函数
  - map_chr(.x, .f) 返回字符型向量
  - map_lgl(.x, .f) 返回逻辑型向量
  - map_dbl(.x, .f) 返回实数型向量
  - map_int(.x, .f) 返回整数型向量
  - map_dfr(.x, .f) 返回数据框列表，并且通过bind_rows（按行）合并为新的数据框
  - map_dfc(.x, .f) 返回数据框列表，并且通过bind_cols（按列）合并为新的数据框
  注：sum(...)等价于sum(..1,..2,..3)
2. map()函数
```{r}
map(df, mean)
map_dbl(df, mean)
map_dbl(df, ~ mean(.x, na.rm = TRUE)) # purrr风格函数
```
3. map2() 同时处理两个序列参数（函数也是二元函数）
```{r}
height <- c(1.58, 1.68, 1.78, 1.83)
weight <- c(45, 45, 60, 75)

cal_BMI <- function(h, w) w/h^2
map2_dbl(height, weight, cal_BMI)
map2_dbl(height, weight, ~ .y/.x^2)
```
4. pmap() 应用多元函数到多个序列的元素
```{r}
df <- tribble(
  ~n, ~mean, ~sd,
  1,5,1,
  3,10,5,
  5,-3,10
)
df

set.seed(2)
pmap(df, rnorm) # df三列的列名必须与rnorm函数的参数的名称相同
```
```{r}
pmap(df, ~ rnorm(..1, ..2, ..3))
```
```{r}
pmap(df, ~ rnorm(...))
```
```{r}
# 按行操作
pmap_dbl(df, ~ mean(c(...)))
pmap_chr(df, str_c, seq = "_")
pmap_chr(df, str_c, sep = "_")
pmap_chr(df, ~ str_c(...,sep = "_"))
```






